Config:
  hfst:
    Gen: ../../../src/generator-gt-norm.hfst
    Morph: ../../../src/analyser-gt-norm.hfst
  xerox:
    Gen: ../../../src/generator-gt-norm.xfst
    Morph: ../../../src/analyser-gt-norm.xfst
    App: lookup

Tests:


# todo:
# Proofread the gold standard (below)
# Then: run analyser, then correct.


  Noun - кыскись: # Noun  кыскись 'eng /udm /fin' - full paradigm
     кыскись+N+Sg+Nom: кыскись
     кыскись+N+Sg+Ine: кыскисьын
     кыскись+N+Sg+Ine: кыскисьын

     кыскись+N+Pl+Nom: кыскисьёс

